【裁判字號】    99,交易,75
【裁判日期】    990728
【裁判案由】    公共危險
【裁判全文】
臺灣高雄地方法院刑事判決              99年度交易字第75號
公  訴  人  臺灣高雄地方法院檢察署檢察官
被      告  乙○○
上列被告因公共危險案件，經檢察官提起公訴（99年度偵字第55
72號），本院判決如下：
    主  文
乙○○犯不能安全駕駛動力交通工具罪，累犯，處有期徒刑陸月
，如易科罰金，以新臺幣壹仟元折算壹日。
    事  實
一、乙○○於民國97年間，因服用酒類不能安全駕駛動力交通工
    具而駕駛案件，經臺灣桃園地方法院判處有期徒刑3 月確定
    ，於98年3 月16日縮刑期滿執行完畢。詎猶不知悔改，明知
    飲用酒類後，已不能安全駕駛動力交通工具，竟於99年2 月
    6 日晚上11時許，在高雄市○○路與忠孝路口，飲用5 罐啤
    酒後，已無法安全駕駛動力交通工具，仍於翌日（7 日）凌
    晨3 時35分許，騎乘車號K96-499 號重型機車至高雄市三民
    區○○○路297 巷49號前停放，惟因擋住丙○○停放在上址
    之XO-4346 號自小客車，雙方因而發生口角，經丙○○之妻
    報警處理，嗣經警到場測量其呼氣酒精濃度達每公升0.93
    毫克（MG/L），因而查獲上情。
二、案經高雄市政府警察局三民第一分局移請臺灣高雄地方法院
    檢察署檢察官偵查起訴。
    理  由
一、按被告以外之人於審判外之言詞或書面陳述，除法律有規定
    者外，不得作為證據，刑事訴訟法第159條第1項定有明文，
    此即學理上所稱之「傳聞證據排除法則」，而依上開法律規
    定，傳聞證據原則上固無證據能力，但如法律別有規定者，
    即例外認有證據能力。又按被告以外之人於審判外之陳述，
    雖不符同法第159條之1至之4規定，惟經當事人於審判程序
    同意作為證據，法院審酌該言詞陳述或書面陳述作成時之情
    況，認為適當者，亦得為證據，同法第159之5第1項定有明
    文，是本判決下列所引用之證據，業經被告及檢察官於本院
    審理中同意作為證據（見本院交易卷第37頁），本院審酌該
    等傳聞證據作成時之狀況，並無不當或違法等不宜作為證據
    之情形，依前開說明，均得作為證據。
二、訊據被告乙○○固坦承99年2 月6 日下午11時其在八德路與
    忠孝路口飲酒，於翌日凌晨3 時35分許酒後與丙○○發生口
    角一事，惟矢口否認有何酒後駕車行為，辯稱：當天是其友
    人甲○○載伊至林森一路297 巷49號前，其沒有騎乘機車云
    云。經查：
（一）被告乙○○於99年2 月7 日凌晨3 時35分在高雄市○○○
      路297 巷49號前，因其所有之K96-499 號機車擋住證人丙○○所有之XO-4346 號小客車，丙○○請其移車，惟被告
      置之不理，嗣丙○○自行移動被告車輛時，被告則以手破
      壞上開小客車左邊後視鏡（毀損部分未據告訴），兩人遂
      發生口角，丙○○之妻在樓上看見，因而報警處理，警察
      到場後，對兩人實施酒測，始發現被告呼氣酒精濃度達每
      公升0.93毫克等情，業經證人丙○○證述在卷，並有刑法
      第185 條之3 案件測試觀察紀錄表、酒精濃度測試報告、
      車籍查詢基本資料等件附卷可稽，上情堪可認定。
（二）被告固坦承99年2 月6 日夜間11時許，在高雄市○○路與
      忠孝路口飲用5 罐啤酒，惟否認有自行駕車回上址之行為
      ，然證人丙○○業已於警詢、偵查中明確證稱：我確定被
      告是1 人騎機車，沒有被其他人載等語（見偵卷第11 、
      33-34 頁），被告雖以：丙○○當時才剛從他家裡走出來
      ，沒有看到甲○○騎車載我，誤以為是我騎車云云置辯，
      惟證人丙○○於本院審理中具結證稱：那天我要去釣魚，
      車子發動後，看到被告騎機車從巷口進來，我們那巷子只
      有六米，很窄，誰騎進來都看得很清楚，我看他1 人騎過
      來，然後我就把後車門、車廂打開，怕他隨便亂停，但他
      直接停在我的後車門，我說：少年、少年，我馬上要出去
      ，你車子這樣我不能出去，又擋在我後車門，我無法關門
      ，我告訴他把車子移開，等我車子倒出來，你再停進去，
      但被告都不理不睬，我講了很多次，就自行將被告的車移
      開，但倒車出來時，他就衝上來，把我後照鏡推壞等語甚
      明（見本院交易字卷第18-21 頁），足見證人丙○○係自
      被告一進入巷口時，即已注意到被告騎機車進來，是其乃
      親眼目睹被告自己騎乘機車，要非一己猜測之詞，參諸其
      證詞自警詢、偵查、本院審理中均核一致，就其為何注意
      及被告，與被告對話、互動之情節，均能細數，其陳述於
      邏輯上亦符常情，堪認其證詞之可信度極高，被告空言否
      認機車為其所騎乘云云，已不足採。
（三）又被告雖辯稱：當日係其朋友甲○○載伊至上址停好機車
      後，甲○○才讓其女友載回去云云。惟參諸2 人對於當晚
      係如何騎車回家之過程，經被告供稱：甲○○在凌晨3 點
      多的時候，打電話給他女友，叫他女友去載他，他載我到
      我住的大樓對面停車，我們一起在我家樓下等他女友，不
      到1 分鐘，他女友就來了等語（見本院交易卷第24-28 頁
      ），核與證人甲○○證稱：那天我在喝酒之前，大概11點
      多就叫我女友來載我，我告訴我女友大概三點多，沒說三
      點幾分，到被告家樓下時，我女友已經在巷口那裡等我，
      被告也有看到，我載被告到他家樓下後，在他家建築物樓
      下停車，就是轎車旁邊等語（見同上卷第28-37 頁），就
      當天何時請甲○○女友來載，甲○○女友何時出現、出現
      之所在、該機車停放之位置等節，兩人說詞均屬迥異，足
      見上開供詞，係屬被告與甲○○臨訟勾串之語，不足採信
      。又被告使用之門號為0000000000號、甲○○持用之手機
      門號為0000000000號、其女友持用之門號為0000000000號
      業經被告、甲○○分別陳述在卷，參諸甲○○持用之0000
      000000號自99年2 月6 日下午10時至翌日凌晨2時之基地
      台位址，自始均在「高雄市三民區○○○路268號」不曾
      移動，惟其與被告持用之0000000000號門號，於99年2 月
      7 日凌晨0 時10分之基地台位址位於「高雄市○○○路
      428 號」，顯有不同，且該0000000000號門號在前開時段
      ，均未有主動撥打其女友持用之0000000000號之紀錄，有
      上開門號之通聯紀錄附卷可參，足見證人甲○○上開證詞
      顯然虛假，其雖以：我是用我同事的手機打給我女友，因
      為我手機沒電云云置辯，然參諸上開門號於上開時段尚有
      7 通通話紀錄，顯見其所辯係與事實相違，益徵其證詞乃
      為迴護被告，事後捏造之妄語，要無足採。被告當日係飲
      酒後自行騎車前往上址，並非受甲○○搭載一情，已臻明
      確，被告酒後駕車之犯行，足堪認定。
（四）綜上所述，足認被告所辯，均屬卸責之詞，要無可採。本
      案事證明確，被告服用酒類不能安全駕駛動力交通工具仍
      駕駛機車一事，洵堪認定，應予依法論科。
三、核被告所為，係犯刑法第185 條之3 之不能安全駕駛動力交
    通工具罪。被告前如事實欄一所述，經法院判處有期徒刑，
    甫於98年3 月16日縮刑期滿執行完畢一情，有臺灣高等法院
    被告前案紀錄表在卷可稽，其受有期徒刑執行完畢後，於5
    年內故意再犯本件有期徒刑以上之罪，為累犯，應依法加重
    其刑。爰審酌被告曾因酒醉駕駛案件經本院判處有期徒刑，
    本次再犯酒醉駕駛案件，顯見其不知悔改，犯後為掩飾自身
    錯誤，希圖僥倖，甚欲影響證人以脫免罪責，所為實欠缺法
    治觀念，犯後態度惡劣，難謂其有悔意，並參以公訴檢察官
    當庭求處有期徒刑8 月等一切情狀，量處如主文所示之刑，
    並諭知易科罰金之折算標準，以示儆懲。又除證人甲○○於
    99 年7月14日在本案具結後涉嫌偽證一情，則由本院依職權
    予以告發，附此敘明。
據上論斷，應依刑事訴訟法第299 條第1 項前段、刑法第185 條
之3 、第47條第1 項、第41條第1 項前段，刑法施行法第1 條之
1，判決如主文。
本案經檢察官陳麗琇到庭執行職務。
中    華    民    國    99    年    7    月    28    日
                  交通法庭    法  官  張琬如
以上正本證明與原本無異。
如不服本判決應於收受送達後10日內向本院提出上訴書狀，並應
敘述具體理由；如未敘述上訴理由者，應於上訴期間屆滿後20日
內向本院補提理由書（均須按他造當事人之人數附繕本）「切勿
逕送上級法院」。
中    華    民    國    99    年    7     月    29    日
                              書記官  劉甄庭
附錄法條：
中華民國刑法第185條之3
服用毒品、麻醉藥品、酒類或其他相類之物，不能安全駕駛動力
交通工具而駕駛者，處1 年以下有期徒刑、拘役或科或併科15
萬元以下罰金。

司法院資訊處製作；財團法人民間司法改革基金會備份。
